ACORDAO-COMPLETO-2412749

ACÓRDÃO DE RELAÇÃO

ACÓRDÃO DE RELAÇÃO 1384/2020 ATA 19/2020 - PLENÁRIO

Acórdão 1384/2020-TCU-Plenário
Considerando que, à vista dos elementos contidos nos autos, não foram atendidos os requisitos específicos de admissibilidade estabelecidos pelo art. 35 da Lei 8.443/1992;
	Considerando que a peça recursal traz apenas argumentos e teses jurídicas que, ainda que inéditos, se limitam a tentar rediscutir as conclusões deste Tribunal acerca dos fatos já existentes à época da decisão;
	Considerando que meros argumentos e teses jurídicas representam elementos ordinários que somente justificariam o seu exame em sede de recurso de reconsideração, espécie recursal prevista no artigo 33 da Lei 8.443/1992 e já utilizada pelo recorrente;
	Considerando o falecimento de Humberto Ivar Araújo Coutinho em 1/1/2018 antes do trânsito em julgado da deliberação recorrida, uma vez que, em 14/3/2018, o Acórdão 525-TCU-Plenário apreciou os embargos de declaração por ele opostos;
	Os Ministros do Tribunal de Contas da União ACORDAM, por unanimidade, com fundamento nos art. 35 da Lei 8.443/1992, c/c o art. 288 do Regimento Interno/TCU, em não conhecer do recurso de revisão interposto pelo Espólio de Humberto Ivar Araújo Coutinho (peças 341-347) em face do Acórdão 2730/2014-TCU-Plenário (peça 133) , por não preencher os requisitos de admissibilidade; rever, de ofício, o acórdão recorrido, a fim de excluir a multa aplicada a Humberto Ivar Araújo Coutinho, em razão do seu falecimento, com fundamento no § 2° do art. 3º da Resolução TCU 178/2005; e em informar o conteúdo deste acórdão ao recorrente, de acordo com os pareceres emitidos nos autos.
1. Processo TC-Processo 009.202/2011-0 (TOMADA DE CONTAS ESPECIAL) 
	1.1. Apensos: Processo 038.315/2019-0 (COBRANÇA EXECUTIVA) ; Processo 038.335/2019-0 (COBRANÇA EXECUTIVA) ; Processo 038.314/2019-3 (COBRANÇA EXECUTIVA) ; Processo 038.343/2019-3 (COBRANÇA EXECUTIVA) ; Processo 038.310/2019-8 (COBRANÇA EXECUTIVA) ; Processo 038.309/2019-0 (COBRANÇA EXECUTIVA) ; Processo 038.298/2019-8 (COBRANÇA EXECUTIVA) ; Processo 038.332/2019-1 (COBRANÇA EXECUTIVA) 
	1.2. Responsáveis: Alexandre Henrique Pereira da Silva (XXX.620.353-XX) ; Arnaldo Benvindo Macedo Lima (XXX.935.843-XX) ; Humberto Ivar Araujo Coutinho (XXX.657.483-XX) ; Italo Anderson Mendes Barros (XXX.967.443-XX) ; Neuzelina Compasso da Silva (XXX.993.003-XX) ; Sampaio Oliveira Construções e Empreendimentos Ltda. (05.027.998/0001-31) ; Santos, Correia Construções e Empreendimentos Ltda (05.255.469/0001-95) ; Tayanne Mayara Mendes Barros (XXX.782.183-XX) ; Vinicius Leitão Machado (XXX.679.553-XX) 
	1.3. Recorrente: Humberto Ivar Araújo Coutinho (XXX.657.483-XX) 
	1.4. Órgão/Entidade: Prefeitura Municipal de Caxias - MA
	1.5. Relator: Ministro Bruno Dantas
	1.6. Representante do Ministério Público: Procurador Marinus Eduardo de Vries Marsico
	1.7. Relator da deliberação recorrida: Ministro José Mucio Monteiro
	1.8. Unidades Técnicas: Secretaria de Recursos (SERUR) ; Secretaria de Controle Externo de Tomada de Contas Especial (SecexTCE) .
	1.9. Representação legal: Paulo Henrique Perna Cordeiro (18.559/OAB-DF) e outros, representando Humberto Ivar Araújo Coutinho; Melanie Costa Peixoto (14.585/OAB-DF) e outros, representando Alexandre Henrique Pereira da Silva, Arnaldo Benvindo Macedo Lima, Humberto Ivar Araújo Coutinho, Neuzelina Compasso da Silva e Vinicius Leitão Machado; James Lobo de Oliveira Lima (6679/OAB-MA) , representando Humberto Ivar Araujo Coutinho, Italo Anderson Mendes Barros, Tayanne Mayara Mendes Barros e Alexandre Henrique Pereira da Silva. 
	1.10. Determinações/Recomendações/Orientações: não há.

Prefeitura Municipal de Caxias - MA

Alexandre Henrique Pereira da Silva (XXX.620.353-XX); Arnaldo Benvindo Macedo Lima (XXX.935.843-XX); Humberto Ivar Araujo Coutinho (XXX.657.483-XX); Italo Anderson Mendes Barros (XXX.967.443-XX); Neuzelina Compasso da Silva (XXX.993.003-XX); Sampaio Oliveira Construções e Empreendimentos Ltda. (05.027.998/0001-31); Santos, Correia Construções e Empreendimentos Ltda (05.255.469/0001-95); Tayanne Mayara Mendes Barros (XXX.782.183-XX); Vinicius Leitão Machado (XXX.679.553-XX)

ACORDAO-COMPLETO-2420158

Acórdão 2120/2020 - Plenário

VINICIUS LEITAO MACHADO

VINÍCIUS LEITÃO MACHADO

BRUNO DANTAS

Ministro José Mucio Monteiro

Paulo Henrique Perna Cordeiro (18.559/OAB-DF) e outros, representando Humberto Ivar Araújo Coutinho; Melanie Costa Peixoto (14.585/OAB-DF) e outros, representando Alexandre Henrique Pereira da Silva, Arnaldo Benvindo Macedo Lima, Humberto Ivar Araújo Coutinho, Neuzelina Compasso da Silva e Vinicius Leitão Machado; James Lobo de Oliveira Lima (6679/OAB-MA), representando Humberto Ivar Araujo Coutinho, Italo Anderson Mendes Barros, Tayanne Mayara Mendes Barros e Alexandre Henrique Pereira da Silva.

Procurador Marinus Eduardo de Vries Marsico

TOMADA DE CONTAS ESPECIAL (TCE)

Secretaria de Recursos (SERUR); Secretaria de Controle Externo de Tomada de Contas Especial (SecexTCE).